臺灣高等法院臺南分院刑事判決　93年度上更(一)字第112號
上　訴　人
即　被　告　丑○○
選任辯護人　曾柏暠律師
上　訴　人
即　被　告　辰○○
選任辯護人　蔡碧仲律師
　　　　　　陳鼎文律師
　　　　　　黃鈺律師
上　訴　人
即　被　告　乙○○
　　　　　　辛○○
　　　　　　壬○○
　　　　　　丙○○
上列四人共同
指定辯護人 本院公設辯護人癸○○
上　訴　人
即　被　告　丁○○　男　44歲.
　　　　　　　　　　身分證統一.
　　　　　　　　　　住雲林縣虎.
　　　　　　寅○○　男　51歲.
　　　　　　　　　　身分證統一.
　　　　　　　　　　住雲林縣斗.
　　　　　　卯○○　男　36歲.
　　　　　　　　　　身分證統一.
　　　　　　　　　　住雲林縣麥.
上列三人共同
選任辯護人　藍庭光律師
　　　　　　劉志卿律師
上列上訴人因貪污等案件，不服臺灣雲林地方法院八十九年度訴
字第四五一號中華民國九十年十一月九日第一審判決（起訴案號
：臺灣雲林地方法院檢察署八十九年度偵字第三三八號、第一四
四五號），提起上訴，判決後，經最高法院發回更審，本院判決
如下：
    主  文
原判決關於被告丑○○、辰○○、乙○○、辛○○、壬○○、丁○○、丙○○、寅○○、卯○○，均撤銷之。
丑○○、辰○○、乙○○、辛○○共同與依據法令從事公務之人
員，經辦公用工程，收取回扣，丑○○、乙○○、辛○○各處有
期徒刑陸年，均褫奪公權參年；辰○○處有期徒刑捌年，褫奪公
權肆年。共同所得財物新台幣壹佰柒拾壹萬元均應予追繳沒收，
如全部或一部無法追繳時，均以其財產抵償之。
壬○○、丁○○、丙○○、寅○○、卯○○，共同意圖影響決標
價格及獲取不當利益，而以協議，使廠商不為投標及不為價格之
競爭，丁○○處有期徒刑拾月；壬○○、丙○○、寅○○、卯○○各處有期徒刑陸月，如易科罰金，均以佰元折算壹日；丙○○、寅○○、卯○○均緩刑貳年。
    事  實
一、犯罪動機形成：
　　庚○○（業經本院更一審通緝中，俟緝獲再行審結）係雲林
　  縣虎尾鎮鎮長，係依據法令從事公務人員；丑○○、廖正雄
    （經原審判決免刑確定）分別係虎尾鎮民代表會主席、副主
    席；「辰○○、乙○○、辛○○」為虎尾鎮民代表會代表。
    緣虎尾鎮公所，於民國（下同）八十八年八月間，辦理「西
    安里水溝變美溝工程」及「西安里百貨─商店街營造工程」
    （下稱系爭工程）招標等相關事宜，庚○○基於鎮長職權，
    對於工程招標及底價核定，工程規劃、設計、編列預算、招
    標作業等，有決定及監督職責，為其經辦公用工程事務。系
    爭工程於八十八年八月廿四日，第一次招標流標後，丑○○
    、辰○○、乙○○、辛○○及廖正雄等五人，於八十八年八
    月底某日，在虎尾鎮代表會三樓聚會閒聊時，廖正雄提起系
    爭工程流標，應如何處理等語，眾人咸認，可藉此謀利，遂
    請鎮長庚○○來共同討論，庚○○表示系爭工程，要先找到
    包商才有回扣可圖，經其餘人同意，即共同基於日後向得標
    廠商收取回扣之犯意，除當場就公開招標日期等事宜，達成
    共識外，並推由「廖正雄、辛○○」分頭尋找願意配合工程
    承包商。適丁○○（當時經營土木包工業）有意承作系爭工
    程，並願意給付回扣，為求能順利得標，乃央請辛○○協助
    ，辛○○隨即向丁○○表示，請其自行盤算，可提撥多少回
    扣，經丁○○核算後，表示願提撥得標價一成，作為順利取
    得工程合約費用及回扣，經辛○○首肯後，辛○○遂引介辰
    ○○給丁○○，幫忙處理圍標事宜，再由辰○○、辛○○、
    廖正雄告知庚○○、丑○○已覓包商，且包商同意得標後支
    付得標價格一成（含費用）作為回扣朋分，庚○○即交代由
    渠等妥為處理。
二、如何進行圍標：
　　丁○○、廖正雄、辰○○、乙○○、辛○○等五人，於取得
  　庚○○及丑○○認同後，遂共同基於意圖影響決標價格及獲
    取不當利益之犯意，分頭進行工程圍標事宜，「辰○○、辛○○」二人，先要求丁○○交付新台幣（下同）三十萬元現
    金，並由辰○○收受後，轉交給辛○○，作為渠等勸退廠商
    蒐購標單費用，另由辛○○邀請前鎮民代表「壬○○」共同
    參與本件圍標事宜。嗣於八十八年十月十四日，至八十八年
    十月廿八日，系爭工程招標期間，辰○○、乙○○、壬○○
    等人，即負責於虎尾鎮公所前守候，並監視、盤詢及登記前
    來鎮公所，購買系爭工程標單之廠商名單或車牌號碼，再通
    知辛○○（同時為雲林縣土木工會理事長）設法勸退廠商，
    或以每張標單五千元至一萬元之代價買回標單，以使廠商不
    為投標，其中三玄營造股份有限公司負責人己○○領取標單
    後，即由辰○○、廖正雄、壬○○，於八十八年十月廿七日
    ，一同前往雲林縣虎尾鎮大成商工己○○辦公室，勸退己○○不要投標，並願以每張一萬元買回標單，因廖正雄與己○○交情不錯，己○○基於廖正雄情面，乃同意不參與競標，
    以利丁○○自己安排陪標者，而達順利得標目的。又丁○○
    本身僅經營「高蓋土木包工業」，並無承包系爭工程資格，
    為順利取得系爭工程，乃借用胞兄「丙○○」所營上升營造
    有限公司、其妻舅「卯○○」所營鴻盛營造有限公司及其姊
    夫「寅○○」所營順堂營造有限公司之名義，參與投標，經
    由丙○○、卯○○、寅○○同意，與之共同基於意圖影響決
    標價格及獲取不當利益，使廠商不為投標及不為價格競爭之
    犯意，由丁○○規劃卯○○所營鴻盛營造有限公司，以一○○○萬元投標「水溝變美溝工程」，作為得標公司，丙○○
    所營上升營造有限公司，以一○○六萬元投標「水溝變美溝
    工程」及寅○○所營順堂營造有限公司以一○五○萬元投標
    「水溝變美溝工程」，作為陪標公司，參與系爭工程競標。
    嗣於八十八年十月廿九日上午，系爭工程開標時，果真如原
    先規劃，由卯○○所營鴻盛營造有限公司，以一○○○萬元
    投票價格標得「水溝變美溝工程」。另卯○○所營鴻盛營造
    有限公司，以二○○○萬元投標「百貨商店街營造工程」，
    丙○○所營上升營造有限公司，以二○一一萬元投標「百貨
    商店街營造工程」及寅○○所營順堂營造有限公司，則以二
    ○九○萬元投標「百貨商店街營造工程」，作為陪標公司，
    參與系爭工程競標。嗣於八十八年十月廿九日上午，系爭工
    程開標時，果真如原先規劃，由卯○○所營鴻盛營造有限公
    司，以二○○○萬元投標價格，標得上開百貨商店街營造工
    程。
三、如何分配回扣款：
　　嗣丁○○於八十八年十月廿九日，在系爭工程順利得標後，
　  即依照原先約定，以得標價一成（即三百萬元）扣除先前交
    付卅萬元，再自陪標者所退回押標金中，取出二百七十萬元
    ，作為其取得系爭工程回扣（含費用），並通知辛○○領取
    ，因辛○○當時另有他事，遂由辰○○於同日即八十八年十
    月廿九日下午一時卅分許，在雲林縣虎尾鎮公園之辰○○居
    所附近代表收受，辰○○取得該筆二百七十萬元現金後，即
    以電話聯絡廖正雄，並聯絡乙○○一同趨車攜款，前往雲林
    縣虎尾鎮東屯里大屯一二一之一號丑○○家中，共同商議回
    扣分配事宜，其後丑○○再打電話通知庚○○到場，同日下
    午三時許，庚○○到場後表示，本件工程係雲林縣虎尾鎮公
    所辦理發包，須擔負較大責任，欲分得一百十萬元回扣，經
    五人研商結果，決定以負擔責任及本件圍標工程出力多寡，
    來分配回扣，分配結果，庚○○分得一百十萬元工程回扣，
    由丑○○當場交付；另乙○○分得十七萬元回扣，並代領將
    轉交予戴清吉、張榮麗、林明添各七萬元回扣；辰○○分得
    十七萬元回扣，並代領將轉交予辛○○十七萬元回扣；廖正
    雄分得十萬元回扣，並代領轉交予己○○向其購回標單代價
    一萬元及將轉交予林錦龍七萬元；丑○○分得十萬元回扣，
    另代領將轉交子○○、甲○○、黃志立、陳慶芳及協助圍標
    壬○○各七萬元，並保管剩餘款項廿五萬元，作為本件圍標
    後續雜支費用。嗣因系爭工程有前開弊端，經廖正雄向調查
    局雲林調查站自首，並自動繳交全部回扣十萬元及將轉交給
    己○○購回標單代價一萬元，而循線查悉上情，雲林縣虎尾
    鎮公所，乃暫緩辦理系爭工程之後續簽約發包作業。
四、案經法務部調查局雲林調查站移送臺灣雲林地方法院檢察署
    檢察官偵查起訴。
    理　由
甲、證據能力部分：
一、按被告之自白，非出於強暴、脅迫、利誘、詐欺、疲勞訊問
    、違法羈押或其他不正之方法，且與事實相符者，始得為證
    據。司法警察官、司法警察詢問犯罪嫌疑人，除有一、經受
    訊問人「明示同意」者。二、於夜間經拘提或逮捕到場而查
    驗其人有無錯誤者。三、經檢察官或法官許可者。四、有急
    迫之情形者，不得於夜間行之。此觀刑事訴訟法第一百五十
    六條第一項、第一百條之三第一項之規定自明。又按實施刑
    事訴訟之公務員，因違背法定程序取得之證據，除法律另有
    特別規定外，法院應依個案情節，斟酌該等公務員違背法定
    程序之主觀意圖、侵害行為人之種類及其輕重、犯罪所生之
    危險或實害、禁止使用該證據對於抑制違法蒐證之效果，與
    如依法定程序有無發現該等證據之必然性及對行為人在訴訟
    上防禦不利益之程度等各種情況，予以綜合考量，求取人權
    保障及公共利益之衡平。
二、本件被告辰○○、乙○○於原審及本院審理時均辯稱：伊二
    人在調查站所為自白陳述，係調查站人員違背刑事訴訟法有
    關夜間訊問之禁止規定而為取供，且係伊等遭受長時間疲勞
    訊問所為供述，依法不得採為認定事實之證據等語。查本件
    經原審於九十年十月廿三日，當庭播放勘驗該訊問筆錄錄影
    帶結果，關於被告乙○○部分：調查人員於當日（即八十九
    年一月十四日）十九時四十一分四十秒，告知願否繼續接受
    夜間訊問，被告乙○○未表示任何意見，惟仍繼續訊問；關
    於被告辰○○部分：調查人員於當日十八時零三分五十秒，
    告知被告辰○○是否願意配合本站說明相關案情，而被告辰
    ○○亦未表示任何意見，隨後，開始食用便當，用餐後即接
    受訊問等情（詳原審卷(三)三八八至三八九頁勘驗筆錄）。依
    上勘驗結果，調查站之調查人員於八十九年一月十四日夜間
    ，訊問被告辰○○、乙○○時，顯未得到其二人「明示同意
    」。又被告辰○○、乙○○二人受訊問時間，為自上午八時
    至同日夜間十一時（包括用餐及休息時間）等情，有被告二
    人調查站筆錄在卷可憑，並有勘驗筆錄存於原審卷可憑。則
    本件被告辰○○、乙○○二人辯稱：其二人係長時間受疲勞
    訊問等語，核非無據。
三、綜上所述，被告辰○○、乙○○二人於調查站所為供述，渠
    等既「未明示同意」於夜間接受訊問，且係長時間接受調查
    人員疲勞訊問。而調查站人員既能明白訊問被告二人，是否
    同意夜間訊問，則在未經被告二人「明白表示」同意接受夜
    間訊問情形下，即進行訊問，則調查人員顯然違反規定，自
    難以過失情形解釋。又被告二人連續接受訊問時間，長達十
    五小時，違反正常人之作息時間，於人性尊嚴有違。本院衡
    量調查人員違背法定程序之主觀意圖，以及如同意採用被告
    二人調查站供述作為證據，則無異鼓勵調查人員，今後仍可
    繼續以此方法違法取證，且被告二人供述，均僅是供述證據
    ，衡情並無必須於夜間及長時間進行訊問之急迫性。本院審
    酌人權保障及公共利益維護，認為被告辰○○及乙○○二人
    在調查站之供述筆錄，係調查人員以「不正方法」取得證據
    ，參酌刑事訴訟法第一百五十六條第一項規定意旨，認不具
    證據能力，而應予排除，合先說明。
乙、實體部分
一、上揭事實，訊據被告等人，除被告辰○○坦承參與本件工程
    圍標事宜及於開標後，與乙○○攜帶被告丁○○所交付二七
    ○萬元，至虎尾鎮東屯里大屯一二一之一號丑○○住處，並
    分別以電話聯絡庚○○、廖正雄等人，共商如何分配該款項
    等情外，其餘均否認收受上述回扣及共同圍標事實，其中：
    (一)被告庚○○辯稱：系爭工程伊從未指示辛○○等人尋找包
    商索取回扣，伊於八十八年十月二十九日下午三時許，係應
    虎尾鎮民代表會主席即被告丑○○之邀，前往丑○○家中，
    與丑○○、副主席廖正雄、代表辰○○、乙○○會面，討論
    代表會要罷免副主席之事，絕無收受丁○○所送之一百十萬
    元賄款之事實。況伊於八十八年十一月四日即以鎮長室用箋
    ，下達指示政風室調查本件招標有無疑點，伊如收受回扣，
    又何以指示調查？(二)被告丑○○辯稱：伊事前未與其他代表
    在代表會討論圍標系爭工程之事，八十八年十月二十九日下
    午，辰○○、廖正雄、乙○○固到其住處，惟係為辰○○與
    廖正雄十萬元債務之事以及化解當時廖正雄要遭罷免之事，
    伊為府會和諧，才會聯絡鎮長庚○○前來協商，不知辰○○
    攜帶二百七十萬元之事，亦未交付庚○○一百十萬元之回扣
    款。(三)被告乙○○辯稱：辰○○固曾邀伊作伴看標，但伊不
    認識廠商，故未與之勸退任何人，辰○○曾要給伊十七萬元
    ，因來路不明，所以未拿，伊並無貪污云云。(四)被告辛○○
    辯稱：伊未與庚○○等人聚會討論如何尋找廠商圍標，嗣後
    伊見丁○○有意承包系爭工程，僅要其自行計算是否划算，
    從未說到回扣，伊介紹辰○○與丁○○認識後，辰○○固曾
    拿卅萬元要伊了解有那些會員領標，但伊不認識任何人，於
    當天馬上將錢還給丁○○，事後亦未拿到辰○○所謂十七萬
    元回扣云云。(五)被告壬○○辯稱：伊未參與圍標監標，未勸
    退任何廠商、收取任何回扣，當辰○○、廖正雄去找己○○
    時，伊人在外，不知辰○○、廖正雄與己○○討論何事云云
    。(六)被告丁○○辯稱：伊僅找卯○○合夥競標系爭工程，未
    找其他廠商圍標，上升營造公司及順堂營造公司均係自行投
    標，且系爭工程係第二次公開招標，依政府採購法規定，僅
    須一家廠商參與投標即可決標，並無借牌圍標之必要，伊所
    以先後交付卅萬元及二百七十萬元予辰○○，目的係委請渠
    排除施工障礙，非回扣云云。(七)被告卯○○辯稱：伊自己領
    標投標，僅與丁○○事前約定得標共同承作，不知丁○○如
    何與其他廠商談論借牌事宜，且丁○○從未告知圍標及給付
    三百萬元費用事，伊與丁○○並無犯意聯絡云云。(八)被告丙○○、寅○○均辯稱：彼等均係自己看到招標公告，自己籌
    措押標金參與投標，並未與丁○○共同圍標系爭工程云云。
    惟查：
二、被告庚○○、丑○○、廖正雄、辰○○、乙○○、辛○○，
    就系爭工程圍標及收取回扣，確實有共同謀議：
　(一)系爭工程於八十八年八月廿四日第一次招標流標後，丑○○
　  、廖正雄、辰○○、乙○○及辛○○等人，於八十八年八月
    底某日，在虎尾鎮代表會三樓聚會閒聊時，廖正雄提起系爭
　　工程流標，應如何處理等語，眾人均認可藉此謀利，遂請鎮
    長庚○○前來一起討論，庚○○表示系爭工程要先找到包商
    才有回扣可圖，經其餘之人均同意後，除當場就公開招標日
    期等事宜達成共識外，並推由廖正雄及辛○○分頭尋找願意
    配合之工程承包商，適丁○○有意承作系爭工程，為求能順
    利得標，乃央請辛○○協助，辛○○隨即向丁○○表示，請
    自行盤算可提撥多少回扣，經丁○○核算後，表示願意提撥
    得標價一成，作為順利取得工程合約之費用及回扣，經辛○○首肯後，辛○○遂引介辰○○予丁○○，並幫忙處理圍標
    事宜，再由廖正雄、辰○○、辛○○，告知庚○○、丑○○
    已覓妥包商，且包商同意得標後，支付得標價格之一成（含
    費用），作為回扣予以朋分，庚○○即交代由渠等妥為處理
    等情，業據同案被告廖正雄迭次指證在卷，並經被告辰○○
    、辛○○、丁○○於原審陳明在卷。
  (二)次查被告辰○○於原審供稱，丁○○是辛○○介紹的，辛○○領標單回去，丁○○在投標前，在我們代表會的大樓門口
    有說，他如果投標成，願意拿一成的錢出來，領標期間，當
    時我們是坐在代表會的樓下，因有一名小姐來購買標單，我
    出面問她是屬於那家公司，為何得知有這二件工程而要購買
    標單？她說是屬於己○○公司的人員，所以我們才知道己○○有購買標單，後來我打電話給丁○○先拿出三十萬元來收
    標，後來我把三十萬元交給辛○○，我跟辛○○說這三十萬
    元是用來收標使用的；我再找廖正雄、壬○○一起去己○○
    家，我就叫己○○估算一下承包這二件工程是否划算，己○○最後就說，要看在廖正雄的面子上而不會去參加投標，至
    於一萬元是廖正雄叫我拿給己○○的；到了八十八年十月廿
    九日丁○○標到工程後，在十月廿九日下午丁○○有拿了二
    百七十萬元來我住處，當天是丁○○打電話來，叫我在家裡
    等他，他來了之後就在我住處的前面交給一袋子的錢，後來
    我就開車去載乙○○，我在車上打電話給廖正雄說，大家有
    事情到主席丑○○家裡談，到了主席家後，我告訴他，丁○○拿了錢要我們幫他處理這個工程，後來丑○○打電話給鎮
    長，鎮長就來了，‧‧‧，討論結果是要分一百十萬元給鎮
    長，丑○○、廖正雄各分十萬元，其他代表各分七萬元，我
    與乙○○、辛○○出力較多，多分十萬元，壬○○也是分十
    萬元；後來乙○○拿走十七萬元，廖正雄拿走十八萬元；如
    何分配，是在主席丑○○那裡，我根據廖正雄的分配表來計
    算的，並由我來書寫計算的等語（詳原審卷(一)一六八、一九
    八至二○○頁、原審卷(二)二○七至二○八頁）；另被告辛○○於原審則供稱，我當時介紹丁○○認識辰○○，我有叫丁○○回去核算看看，是不是可以，丁○○說這個工程大約有
    一成的利潤，我叫他自己核算看看，辰○○在投標前有交三
    十萬元給我，說這些錢是用來收標用的等語（詳原審卷(一)二
    ○一）；另被告丁○○於原審供稱，我於工程開標前一星期
    至十天，我與辛○○接洽，我問他虎尾二件工程我有興趣，
    如何才能標到，他說這件工程我介紹辰○○跟你認識，辰○○於開標前一、二天，要我拿三十萬元給他，在開標前一、
    二天，我就拿去他家，交給辰○○三十萬元；標到後，十月
    廿九日當天我拿二百七十萬元到辰○○家，將錢交給他，因
    原先我跟辰○○就說要拿出一成三百萬元，我想我拿三百萬
    元給他們，是為了買施工方便；後來在罷免副主席案之後，
    辰○○有還我一百三十萬元等語（詳原審卷(一)九六、九八至
    九九、二○二頁）。又被告乙○○於原審供稱，工程領標的
    時候，我有去公所坐二天，我去坐的時候，有看見辰○○及
    壬○○等語（詳原審卷(一)二○二頁），而被告辰○○於原審
    亦供稱，領取工程標單時，其有在鄉公所坐等語（詳原審卷
    (一)一九八頁）。核同案被告廖正雄於原審供稱：在第一次流
    標後，辰○○拜託我找鎮長，他說要找人做，請我去找鎮長
    配合一下，沒有談到要一成的錢來分，是於當選後大家有默
    契，以後大家配合，對建設的默契，但沒詳談如何做；我們
    是因為代表會的開會之前，大家在那裡閒談，大家閒聊間，
    有談到這兩件工程流標的事情，說看有沒有能夠找到廠商來
    做；後來我在開標當天早上接到辰○○電話，他說有個廠商
    己○○有買標單，他知道我跟己○○是朋友，我要把標單收
    回來，辰○○跟我一起去找己○○，請他不要標了，結果己○○說他不要標了，辰○○收回都是五千元或一萬元，辰○○說只剩下這一支沒有處理，後來講妥，就走了；工程開標
    後，下午或第二天，辰○○打電話給我，要我去丑○○家，
    大家算工程回扣的錢，商量如何分配，丑○○、辰○○、我
    、庚○○均在場，我與主席丑○○一人各十萬元，在公所看
    標的辰○○、乙○○、辛○○則一人各十七萬元，其他的代
    表一人各七萬元，鎮長分一百多萬元等情大致相符（詳原審
    卷(一)一○一至一○三、三六六至三六七頁）。
  (三)又系爭工程第一次公告招標日期，為八十八年八月四日起，
    開標日期為八十八年八月廿四日止，因參加投標廠商不足三
    家，宣佈流標後，再於八十八年十月十四日起第二次公告招
    標，開標日期為八十八年十月二十九日，前後二次招標時間
    點，與被告辰○○、同案被告廖正雄供述渠等與被告庚○○
    、丑○○、乙○○、辛○○等人，曾於八十八年八月底某日
    ，在虎尾鎮公所三樓鎮民代表會址，聚會閒聊系爭工程之時
    間點相符合。而該次聚會後，被告丁○○即透過被告辛○○
    表達承作系爭工程之意願，並商請被告辛○○、辰○○協助
    取得系爭工程，亦據被告丁○○於原審供稱：「其表示意願
    承作系爭工程，央請辛○○協助時，辛○○隨即向其表示請
    伊自行盤算提撥多少回扣，經其核算後，向辛○○表示願提
    撥得標價一成作為順利取得工程合約之費用及回扣，辛○○
    遂引介辰○○予丁○○，幫忙處理圍標事宜」等情甚明，丁○○並於投標前先行交付被告辰○○三十萬元處理勸退廠商
    投標事宜，得標之後再依約定交付二百七十萬元予被告辰○○，質之被告辰○○、辛○○亦坦承於投標前收受被告丁○○交付用以蒐購標單之費用三十萬元，被告辰○○更於得標
    後另收受丁○○之二百七十萬元，再參諸系爭工程第二次招
    標期間，被告辰○○、乙○○、辛○○等人，果依約進而協
    助被告丁○○等人圍標之情，此被告辰○○、廖正雄於原審
    均供承有一起去找己○○勸退吳某不要投標本件工程，已如
    前述。且於開標後，被告丁○○交予辰○○二百七十萬元，
    被告辰○○與乙○○即共同攜至丑○○家，再電話聯絡庚○○、廖正雄等人至丑○○家共商分配該款項之情節，被告庚○○、丑○○、廖正雄、辰○○、乙○○、辛○○等人由聚
    會閒聊，乃至協助圍標，到最後分配回扣款項的整個過程研
    判，彼等於該次聚會中確已就系爭工程達成尋找並要求廠商
    提供回扣款及嗣後圍標等情之共識，具有犯意聯絡。是被告
    庚○○、丑○○、廖正雄、辰○○、乙○○、辛○○否認就
    系爭工程圍標及收取回扣有所謀議，自不足採。
三、系爭工程，由被告庚○○、丑○○、廖正雄、辰○○、辛○○、乙○○等人，與被告丁○○，就系爭工程圍標及支付回
    扣款之事，達成共識後，即由被告辰○○、廖正雄、辛○○
    、乙○○、壬○○等人，分頭進行工程圍標事宜：
　(一)次查被告庚○○、丑○○、辰○○、乙○○、辛○○等人包
  　括廖正雄在內，與被告丁○○就系爭工程圍標及支付回扣款
    之事達成共識後，廖正雄即與被告辰○○、乙○○、辛○○
    等人，分頭進行工程圍標事宜，由被告辰○○、辛○○要求
    丁○○先交付三十萬元現金，作為勸退廠商蒐購標單之費用
    ，另由被告辛○○邀請前鎮民代表，即被告壬○○共同參與
    本件圍標事宜，嗣於八十八年十月十四日至八十八年十月廿
    八日系爭工程招標期間，由被告辰○○、乙○○、壬○○等
    人負責於虎尾鎮公所前守候，並監視、盤詢及登記前來鎮公
    所購買系爭工程之標單廠商名單或車牌號碼，再通知被告辛○○（同時為雲林縣土木工會理事長）設法勸退廠商，或以
    每張標單五千至一萬元之代價買回標單，以使廠商不為投標
    ，其中三玄營造股份有限公司負責人己○○領取標單後，即
    由辰○○、廖正雄、壬○○於八十八年十月廿七日，一同前
    往雲林縣虎尾鎮大成商工己○○辦公室，勸退己○○不要投
    標，並願以每張一萬元之代價買回標單，因廖正雄與己○○
    交情不錯，己○○基於廖正雄情面，乃同意不參與競標等情
    ，亦據被告廖正雄及被告辰○○於原審供述明確，並經證人
    己○○於原審證述屬實，被告辛○○亦坦承其介紹辰○○與
    丁○○認識，並把丁○○願意拿錢出來取得系爭工程之意思
    轉達予辰○○（詳上訴卷(一)一八二頁），且不否認有拿到辰
    ○○轉交欲勸退廠商之三十萬元現金，另被告乙○○除坦承
    自己於系爭工程領標期間與被告辰○○負責監看領標之人外
    ，並曾指證前鎮民代表即被告壬○○亦全程陪同監看（詳原
    審卷(一)二○二、三八○至三八一頁）。
  (二)至於被告辛○○、壬○○辯稱，未參與圍標云云。惟查，被
    告辛○○於被告丁○○表示，願意承作系爭工程央請協助時
    ，即向丁○○表示請其自行盤算提撥多少費用及回扣，經丁○○核算後，向辛○○表示願提撥得標價一成作為順利取得
    工程合約之費用及回扣，辛○○遂引介辰○○予丁○○，幫
    忙處理圍標事宜，並要求及收受辰○○轉交丁○○交付之三
    十萬元，用以蒐購標單，已如前述。且於圍標事成後，依責
    任及出力多寡，分配回扣款項時，被告庚○○、丑○○、廖
    正雄、辰○○、乙○○等人，亦因被告辛○○出力較多，分
    予十七萬元回扣，亦據辰○○於原審供明在卷，已如前述。
    由此可知，被告辛○○應有參與圍標事宜，所辯自不足採。
  (三)又被告壬○○不僅於系爭工程領標期間，在場監看領標之人
    ，已據被告乙○○於原審供述在前，並據虎尾鎮公所販賣系
    爭工程投標書函職員即證人洪文利於偵查中證稱：前述二項
    工程在販售標函期間我曾看到虎尾鎮民代表辰○○、辛○○
    、前代表壬○○等人到虎尾鎮公所逗留等語（詳一四四五號
    偵查卷五頁），且於同案被告廖正雄及被告辰○○前去勸退
    領標之己○○時一同前往並在場，此經被告辰○○及同案被
    告廖正雄於上訴審供明在卷（詳上訴卷(一)一七八、一七九頁
    ），並據證人己○○於偵查中及原審時均證稱：當時虎尾鎮
    民代表會副主席廖正雄帶二名中年男子（指辰○○、壬○○
    ）到虎尾鎮○○路一二八之十六號我住處，三人中之一人向
    我表示，得知我有購買前述二項工程標函，希望我不要參與
    投標，由他們來做；我看在廖正雄的面子上，同時也考慮到
    前述二項工程並不好做，我於是同意放棄前述二項工程投標
    ，並將此意告訴廖正雄等三人，標函我沒有交付給廖正雄等
    人等語（詳三三八號偵查卷二五頁背面至二六頁、原審卷(一)
    二○四頁）。至被告壬○○所辯，未參與系爭工程圍標云云
    。核與前揭事證不合，自無足採。是本件被告庚○○、丑○○、廖正雄、辰○○、辛○○、乙○○等人與被告丁○○就
    系爭工程圍標及支付回扣款之事達成共識後，被告辰○○、
    廖正雄、辛○○、乙○○、壬○○等人，即分頭進行工程圍
    標事宜之事實，亦堪以認定。
四、被告丁○○與丙○○、卯○○、寅○○等人，共同基於意圖
    影響決標價格及獲取不當利益，使廠商不為投標及不為價格
    競爭，彼此間有犯意聯絡及行為分擔：
　(一)又查被告丁○○本身，僅經營高蓋土木包工業，並無承包前
  　揭系爭工程之資格，為順利取得系爭工程，乃借用其胞兄丙○○之上升營造有限公司、其妻舅卯○○之鴻盛營造有限公
    司負責人及其姊夫寅○○之順堂營造有限公司名義參與投標
    ，經由丙○○、卯○○、寅○○之同意，與之共同基於意圖
    影響決標價格及獲取不當利益，使廠商不為投標及不為價格
    競爭之犯意聯絡，由丁○○規劃卯○○經營之鴻盛營造有限
    公司以一千萬元投標「水溝變美溝工程」、二千萬元投標「
    百貨商店街營造工程」，作為得標公司，丙○○之上升營造
    有限公司則以一千零六萬元投標「水溝變美溝工程」、二千
    零十一萬元投標「百貨商店街營造工程」及寅○○之順堂營
    造有限公司以一千零五十萬元投標「水溝變美溝工程」、以
    二千零九十萬元投標「百貨商店街營造工程」，作為陪標公
    司，佯為參與系爭工程之競標等情，業據被告丁○○於調查
    站訊問時供稱「由於我自有之高蓋土木包工商號無與標資格
    ，遂向家兄丙○○商借渠所有『上升營造公司』妻舅卯○○
    所有『鴻盛營造公司』、及姊夫寅○○所有『順堂營造公司
    』三家公司參與二工程之招標。上升押標金我委託家兄丙○○代為籌措墊支，鴻盛押標金請妻舅卯○○代為籌措支應，
    順堂押標金我出資一部份，餘請姊姊戊○○暫借代墊，由於
    皆是親戚，無約定任何借牌，僅與妻舅卯○○約定有其營造
    公司得標後，二人共同負責實際施作業務等語（詳三三八號
    偵查卷二八、二九頁）。
  (二)參以被告丁○○本身並無承作系爭工程資格，竟於事前商請
    被告辰○○及辛○○協助取得系爭工程，並於投標前先行交
    付被告辰○○三十萬元，作為處理勸退廠商投標事宜，得標
    後，再依約定交付二百七十萬元予被告辰○○，其對於系爭
    工程勢在必得甚為明顯，若非事前安排而與被告丙○○、卯
    ○○、寅○○等人取得借牌及陪標協議，被告丁○○前揭投
    注之心力豈非毫無保障，被告丙○○、卯○○、寅○○若係
    自行投標而未與丁○○事先協議圍標，以彼等均為丁○○之
    親友關係，在前揭嚴密監標之情況下，何以未如己○○之遭
    受勸退處遇，足見被告丁○○前揭所述即所為安排規劃之情
    為真。
  (三)且被告卯○○於偵查中亦已供明：「投標單實際上是被告丁○○叫我領、寫、寄的，價格也是伊向我說，後來是鴻盛公
    司得標由丁○○來做」（詳三三八號偵查卷二三六至二三七
    頁），核與被告丁○○上開供述，其為順利得標而安排其投
    標等情相符。又被告丁○○為取得系爭工程而交付被告辰○○之二百七十萬元係來自被告寅○○經營之順堂營造有限公
    司投標系爭工程之押標金一部分，亦據被告丁○○、證人鍾
    麗玉及戊○○證明屬實，益徵丁○○前揭所為借牌、圍標之
    證詞為真。至於被告丙○○參與系爭工程投標之押標金雖係
    其自行籌措，惟如前揭丁○○所述此係其委託丙○○代為墊
    支，以被告等係兄弟至親之情以觀，非無可能，自不能以此
    而認其與丁○○缺乏犯意聯絡。
  (四)此外，復有戊○○轉交丁○○之妻鍾麗玉兩張合作金庫匯票
    影本（票號：ＤＤ○四○七二一號，金額一百零五萬元及票
    號：ＤＤ○四○七二二號，金額二百十萬元，詳三三八號偵
    查卷六八、八○、八三、八五頁）、斗六市農會匯款申請書
    影本二紙（詳三三八號偵查卷八一至八二頁）、合作金庫轉
    帳收入傳票影本一紙（詳三三八號偵查卷八四頁）、丁○○
    之妻鍾麗玉向虎尾鎮農會提示戊○○轉交丁○○之兩張合作
    金庫匯票，虎尾鎮農會支付現金之紀錄單影本一紙（詳三三
    八號偵查卷六九頁）、商店街營造工程及水溝變美溝工程通
    訊招標文件繳款書各五紙（詳一四四五號偵查卷十八頁所附
    八九年保管字第七五四號收受扣押物品清單）、三玄營造有
    限公司吳治安購買商店街營造工程及水溝變美溝工程通訊招
    標文件繳款書二紙（詳一四四五號偵查卷一四頁所附八九年
    保管字第七五八號收受扣押物品清單）、虎尾鎮公所西安里
    (一)水溝變美溝(二)西安里百貨商店街營造工程投標廠商一覽表
    （詳一四四五號偵查卷一四頁所附八九年保管字第七五八號
    收受扣押物品清單）、虎尾鎮西安里西安百貨公司─商店街
    營造工程預算書、工程契約各一冊、虎尾鎮公所函雲林縣政
    府虎尾鎮西安里西安百貨公司─商店街營造工程第二次公開
    招標公告文等相關資料一本（詳一四四五號偵查卷十三頁所
    附八十九年保管字第七五九號收受扣押物品清單）、虎尾鎮
    西安里西安百貨公司─商店街營造工程第二次招標標封袋【
    包括鴻盛營造、上升營造、國地營造、順堂營造四家公司投
    標封袋及一封空白袋】共五袋（詳一四四五號偵查卷十三頁
    所附八九年保管字第七五九號收受扣押物品清單）、虎尾鎮
    西安里水溝變美溝工程預算書、工程契約各一冊、虎尾鎮公
    所函雲林縣政府虎尾鎮西安里水溝變美溝工程第二次公開招
    標公告文等相關資料一本（詳一四四五號偵查卷十三頁所附
    八九年保管字第七五九號收受扣押物品清單）、鴻盛營造公
    司華僑銀行活期存款存摺（帳號：00000000000000）四紙影
    本（詳三三八號偵查卷一八四至一八七頁）、卯○○投標虎
    尾鎮西安里西安百貨公司─商店街營造工程及虎尾鎮西安里
    水溝變美溝工程估價表各一冊（詳一四四五號偵查卷十六頁
    所八十九年保管字第七五六號收受扣押物品清單）、上升營
    造帳冊一冊、丁○○與順堂營造、鴻盛營造、上升營造公司
    間大小印章借還紀錄（詳一四四五號偵查卷十五頁所附八九
    年度保管字第七五七號收受扣押物品清單）在卷可佐。被告
    丁○○嗣後否認與被告丙○○、卯○○、寅○○共同圍標系
    爭工程，被告丙○○、卯○○、寅○○否認參與圍標，分係
    迴護及卸責之詞，均不足採信。彼等共同基於意圖影響決標
    價格及獲取不當利益，使廠商不為投標及不為價格競爭，而
    有犯意聯絡及行為分擔，堪以認定。
五、被告等人如何分配回扣款，已據同案被告廖正雄坦承，並指
    證其餘被告在卷，核與被告辰○○、乙○○於檢察官偵查中
    及原審時所供述情節相符：
    再查被告丁○○於八十八年十月廿九日系爭工程順利得標後
  　，自陪標者所退回之押標金中取出二七○萬元，於當日交給
    辰○○，此經被告丁○○、辰○○迭次供明在卷，已如前述
    ，而辰○○取得該筆二七○萬元現金後，即以電話聯絡廖正
    雄，並聯絡乙○○一同趨車攜款，至虎尾鎮東屯里大屯一二
    一之一號丑○○家中，共商回扣款分配事宜，其後丑○○再
    打電話通知庚○○到場，同日下午三時許，庚○○到場後表
    示本工程係虎尾鎮公所辦理發包，必須擔負較大責任，欲分
    得一一○萬元回扣款，經五人研商，決以負擔之責任及本件
    圍標工程出力之多寡，分配回扣款，分配結果庚○○分得一
    一○萬元工程回扣，並由丑○○當場交付；乙○○分得十七
    萬元回扣，並代領將轉交予戴清吉、張榮麗、林明添各七萬
    元回扣；辰○○分得十七萬元回扣款，並代領轉交予辛○○
    十七萬元回扣款；廖正雄分得十萬元回扣款，及代領將轉交
    予己○○向其購回標單一萬元及將轉交予林錦龍七萬元；丑
    ○○分得十萬元回扣，另代領將轉交子○○、甲○○、黃志
    立、陳慶芳及協助圍標之壬○○各七萬元，並保管剩餘款項
    廿五萬元作為本件圍標後續雜支費用等情，亦據同案被告廖
    正雄始終坦承，並指證其餘被告在卷，已如前述，核與被告
    辰○○、乙○○於檢察官偵查中及原審時所供述情節相符，
    其中：
  (一)共同被告廖正雄各次供述：
  1.共同被告廖正雄於調查站供稱：八十八年十月廿九日下午三
    時許，辰○○打電話（我大哥大號碼：0000000000號）給我
    叫我立即到主席丑○○位於虎尾鎮東屯里大屯一二一之一號
    住處，我立即過去，到達丑○○家後棟客廳時，丑○○、辰
    ○○已在客廳內坐，辰○○向我表示是要分配前述二項工程
    之回扣，但要等鎮長庚○○來才開始，我因忙於為縣長候選
    人助選所以離開半小時才又回來，鎮長庚○○已到達，由辰
    ○○用筆在計算如何分配，分配細節我不清楚，他們也沒有
    問我意見，我只知道庚○○是第一個拿到錢，由丑○○親手
    交給庚○○約一一○萬元，紙幣都是從銀行領出來捆好的，
    庚○○收到錢馬上走等語（詳一○二二號偵查卷四頁背面至
    五頁正面、三三八號偵查卷二一頁背面至二二頁正面）。
  2.又共同被告廖正雄於檢察官偵查中供稱：是他們先到，辰○○再打行動電話予我，是十月廿九日的事，下午時分，當天
    我去時，見到主席、辰○○、我，還有鎮長，我去後鎮長才
    來，我先到後，鎮長才來，其中我有離開一下，半小時後我
    再折回，鎮長已到，當時已處理完畢，有看到辰○○將錢捆
    一大疊，不知是主席或辰○○交錢予鎮長，我沒注意，那間
    行庫的錢我也沒注意等語（詳一○二二號他字卷十一頁）。
  3.共同被告廖正雄並於原審供稱：大家心裡有數，是要處理圍
    標款項的事情，辰○○之前有向我講一下，有具體跟我講金
    額三百萬元，我也有看到辰○○將錢放在旁邊，也有拿到桌
    上，期間我有離開廿分鐘左右，我又回到現場時鎮長也還在
    場，當時他們已經分配好了，並且拿一張分配單給我看，當
    時也有將錢拿出來分配，我有看到鎮長分得一百十萬元，我
    與主席各分得十萬元，乙○○及辰○○各拿十七萬元，其餘
    的人如分配單所載的分配，當時我有看見辰○○將錢分給我
    們在場的人等語（詳原審卷(二)二一二至二一三頁）。
  (二)被告辰○○檢察官偵查中及原審供述：
  1.於檢察官偵查中供稱：我們（辛○○、廖正雄）是在公所遇
    到的，是在這件事未發包前，約在八十八年九月份；一成的
    回扣是辛○○說出的，庚○○意思是交由我們處理。我在家
    ，他（丁○○）打電話給我，我才出去等他，他用一個禮盒
    的袋子裝著，我就將錢帶到丑○○那裡，整包交給他，我沒
    拆開，我有事先打電話給他，與他聯絡，他在家我才拿錢過
    去，我去之前有邀乙○○去，在車內乙○○有打電話給廖正
    雄，我先到，廖正雄後到，丑○○在家等我們，抵達時丑○○再打電話給鎮長，我們在那裡等一、廿分，再等候中間廖
    正雄有出去一下，鎮長來時廖正雄亦在場，我們共五人在場
    後，我不能做主各分多少錢，是由主席、副主席、鎮長商議
    決定，後來丑○○拿一百十萬元給庚○○後，庚○○收下錢
    後聊一下子就離開了等語（詳三三八號偵查卷一三六頁）。
  2.並於原審時供稱：錢放在袋子裡面，拿多少錢我不知道，我
    拿去主席家的時候，開始討論錢的時候，鎮長已經離開現場
    ，只剩下我們三人，討論的結果是要分一百十萬元給鎮長，
    丑○○、廖正雄各分十萬元，其他代表各分七萬元，我還有
    乙○○、辛○○出力較多，多分十萬元，壬○○也是分七萬
    元。因為我沒有處理過這種事情，所以當初我就提議既然以
    後需要鎮公所的配合的話，就提議拿出一百十萬元給鎮長，
    問其他人是否有意見，可能我認為以後有很多事情要麻煩鎮
    長配合，所以我才會提議給他那些錢等語（詳原審卷(一)一九
    九頁，原審卷(二)九十年九月十三日四頁）
  (三)被告乙○○於檢察官偵查中及原審供述：
  1.於檢察官偵查中供稱：是辰○○打電話給我並載我一同過去
    ，到場時，丑○○在家，廖正雄先到坐在裡面，後來辰○○
    聯絡鎮長來，鎮長經過約二十分到場，到場後鎮長當場說他
    要一百十萬元，他說因工程是公所發包的，當時錢放在桌上
    ，十萬元一疊，十一疊共一百十萬元，是主席拿給鎮長的，
    他收錢後隔一下子就走了，錢是用報紙包著，當天我分到十
    七萬，是丑○○拿給我的等語（詳三三八號偵查卷一三七頁
    背面）。
  2.於原審時供稱：我有參與部分，是辰○○叫我在鄉公所坐看
    看有那些人來領標單，我在公所那邊坐三至四天，後來這件
    工程已經到了一個段落，我有看到辰○○他拿著一個袋子，
    我沒有問他裝何物，但是根據我的判斷是錢，去了之後，我
    在旁邊泡茶，辰○○跟廖正雄拿一張紙在計算分配的額度；
    我們剛去的時候共有五人，起先是我們三人先到，丑○○在
    家裡等我們，丑○○聯絡鎮長來，又一下子鎮長才到，但是
    鎮長來一下子又走了，過一下子丑○○也走了，就剩下我們
    三人，由辰○○、廖正雄在商量分配額，我在旁邊泡茶等語
    （詳原審卷(三)二七四至二七六）。
  (四)綜觀上述，共同被告廖正雄及被告辰○○、乙○○彼等之供
    述，前後及彼此間，固有些許出入，惟就當時渠等與被告庚○○及丑○○均有在場參與分配二七○萬元回扣款之基本事
    實，則無不同。又於本院上訴審時，被告辰○○就上開分配
    回扣款情節，雖改稱未見被告庚○○拿走一一○萬元，廖正
    雄亦一度供稱，未見到被告庚○○拿走桌上一一○萬元，被
    告乙○○則僅供稱，看到辰○○與廖正雄二人，在計算分配
    款項，伊本身及被告庚○○，並未拿到回扣款等情。惟該三
    人本為被告庚○○舊識，隨著案件進行，面臨人情壓力增加
    ，在維護自己權利前提下，逐步為其他涉案人有利陳述，為
    一般常情。況共同被告廖正雄隨後，在與被告庚○○對質時
    即根據事實堅稱，有看到庚○○拿走一百十萬元（詳上訴卷
    (一)二一六頁），且從被告辰○○、乙○○與廠商即被告丁○○接觸，謀議、規劃圍標，執行實際圍標，收取標單均曾親
    身參與，且於被告丁○○得標後，依先前約定取得二七○萬
    元酬庸後，即馬上相互聯絡一起前往被告丑○○住所，並召
    被告庚○○前來，共同參與回扣款分配，若未親自參與目睹
    ，渠等斷無於檢察官偵查中坦承，自己收受回扣款時，故予
    誣陷被告庚○○、丑○○而為不實指證之理。
  (五)此外，有共同被告廖正雄自動繳交十萬元回扣款及蒐購己○○標單費用一萬元扣案可證，另有共同被告廖正雄繪製渠等
    在被告丑○○家分配系爭工程回扣款當時房間佈置，以及各
    自所在位置圖（詳一○二二號他字卷七頁）、被告丑○○指
    認八十八年十月廿九日當時辰○○、乙○○、廖正雄、庚○○在其家時分配系爭工程回扣款其所坐位置照片一禎（詳一
    ○二二號他字卷五八頁）、、庚○○指認八十八年十月廿九
    日當時辰○○、廖正雄、乙○○與其在丑○○家照片一禎（
    詳三三八號偵查卷一二五頁）、戊○○轉交丁○○妻子鍾麗
    玉兩張合作金庫匯票影本（票號：ＤＤ○四○七二一號，金
    額一百零五萬元及票號：ＤＤ○四○七二二號，金額二百十
    萬元，詳三三八號偵查卷六八、八○、八三、八五頁）、斗
    六市農會匯款申請書影本二紙（詳三三八號偵查卷八一至八
    二頁）、合作金庫轉帳收入傳票影本一紙（詳三三八號偵查
    卷八四頁）、丁○○妻子鍾麗玉向虎尾鎮農會提示戊○○轉
    交丁○○兩張合作金庫匯票，虎尾鎮農會支付現金之登記紀
    錄單影本在卷可證（詳三三八號偵查卷六九頁）。
  (六)測謊部分：參以被告庚○○、丑○○於八十九年一月卅一日
    在法務部調查局實施測謊結果顯示：被告庚○○稱，其未分
    得系爭一一○萬元；經測試呈情緒波動反應，應係說謊。被
    告丑○○稱：(一)其未分得系爭之金錢。(二)其未轉送其他代表
    金錢。(三)庚○○未分得系爭之金錢。經測試呈情緒波動反應
    ，應係說謊，有該局八十九年二月一日陸(三)字第八九一二
    九一八三號鑑定通知書在卷可參，足徵被告庚○○、丑○○
    、辰○○、辛○○、乙○○確實參與謀議圍標本件系爭工程
    ，並於被告丁○○得標後，依約收受被告丁○○交付回扣款
    ，並加以分配犯行。
六、庚○○、丑○○、辰○○、乙○○及辛○○辯解均不可採：
　(一)另被告庚○○辯稱，於開標後，曾感覺系爭工程招標有些許
  　疑點，尚待查明，即八十八年十一月四日指示暫緩辦理合約
    簽定及請虎尾鎮政風室主任吳和吉調查，足認其與圍標及收
    取回扣無關云云。雖經證人吳和吉及本件工程之經辦員陳永
    蛟證實，並有鎮長室用箋二紙在卷可稽。然查系爭二件工程
    同時辦理招標發包工程，同樣廠商參與投標，並不足為奇。
    況投標廠商投標書之書面資料，並無任何瑕疵，八十八年十
    月廿九日開標過程順利，主持開標及監標之鎮公所相關人員
    當時均無任何異議而順利決標，被告庚○○當時既未主持開
    標程序，事後如何從書面資料發現異樣，且據證人即雲林縣
    調查站駐虎尾地區調查員李應泉於原審證稱：「系爭工程二
    十九日發包，三十日就有民眾跟我講說系爭工程有圍標及收
    取回扣之情事，說工程金額三千萬元，回扣為一成三百萬元
    ，十月二十九日下午三時許，在某主席住宅分贓現金，十一
    月二日到鎮公所向政風室主任吳和吉確認這些工程的名稱、
    數目等資料，十一月三日將此情形報本部，十一月五日到鎮
    公所調取工程卷宗，將公文直接交給鎮長，公所一直拖延到
    十一月十六日才給我」等語，足見本件弊案調查站，於十月
    三十日即獲得線報，著手瞭解案情，其訊息不逕而走後，自
    會促使被告庚○○警覺事態嚴重，而採取防範措施，亦為情
    理之常，而被告庚○○確有參與本件工程圍標及於八十八年
    十月二十九日在被告丑○○住處分配回扣款之事宜，已如上
    述，其於收受回扣後，因消息走漏而指示證人吳和吉調查及
    證人陳永蛟暫緩簽約，要為其事後自保所為之舉動，不足為
    其有利之認定。
  (二)又按所謂經辦，係指經手辦理而言。公用建築工程招標發包
    牽涉極廣，非一、二人之力，可以畢其功，舉凡業務方面之
    規劃、設計、編列預算；工務方面施工、監工、驗收、及綜
    理、領導、督導總其成等均屬之（最高法院八十七年台上字
    第三五五七號判決意旨參照）。經查，被告庚○○身為虎尾
    鎮鎮長，且為虎尾鎮公所代表人，虎尾鎮公所因業務性質不
    同，設有不同科室分門別類，辦理各種業務。而系爭工程招
    標業務雖為虎尾鎮公所建設課主辦；然鎮長庚○○是系爭工
    程底價之核定並封標之人，且對虎尾鎮建設課所呈系爭工程
    之規劃、設計、編列預算、招標作業等有核示、簽章之權責
    ，係領導、經辦、監督之人，則據首開最高法院裁判意旨所
    示，被告庚○○應為系爭公用工程經辦人之一，是被告庚○○另辯稱其非經辦公用工程之人，亦屬誤會而不可採。再按
    所謂回扣，凡與對方期約將應給付之建築材料費或工程價款
    中，提取一定比率或扣取其中一部分圖為不法所有，或期約
    一定比率或數額之賄賂而收取者，均屬之（最高法院七十三
    年度台上第四七○七號判決意旨參照）。由此可知，所謂回
    扣，不應拘於從已領取建築材料費或工程價款中，再提取一
    定比率或扣取其中一部分之工程款項為限，應著重於建築材
    料費或工程價款一定比率或扣取其中一部分之合意，不論其
    給付來源是已領取建築材料費或工程價款，或是從約定廠商
    原自有之金錢而來之而有差異。
  (三)本件被告庚○○、丑○○、辰○○、辛○○、乙○○及廖正
    雄等人，確於系爭工程第一次招標流標後，於八十八年八月
    底某日，在虎尾鎮代表會三樓聚會閒聊，就系爭工程尋找廠
    商合作，圍標系爭工程及要求回扣之事達成某種程度共識及
    合意，已如上述。而客觀上，被告丁○○確於開標前先提供
    三十萬元，開標後再提供予被告庚○○、丑○○、廖正雄、
    辰○○、辛○○、乙○○等人二七○萬元，合計三百萬元，
    係扣取系爭工程得標價款之一定比率，即一成而收取之，核
    與「回扣」意旨相符。雖被告丁○○於上訴審時辯稱，其交
    付予辰○○等人三百萬元，係要買施工上方便，並非回扣云
    云。惟其於未得標前即交付三十萬元予被告辰○○，既未得
    標施工，何來買施工上方便？況如係為排除施工上障礙，又
    何以未於調查站及偵查中為相同陳述？且又何致僅鎮長及代
    表雨露均霑，互蒙其利，而未及工區民眾？所辯不攻自破，
    益徵其於得標前即與相關之發包單位及鎮民代表商妥，交付
    之錢顯為取得系爭工程之代價。
  (四)另被告丑○○辯稱，不知被告辰○○帶二七○萬元至其家中
    ，且被告辰○○、廖正雄、乙○○、庚○○到其家中，係為
    解決被告辰○○與廖正雄十萬元債務之事及化解被告廖正雄
    將遭罷免副主席一事乙節，並提出證人王志祿、林景堂證明
    八十八年十月廿九日下午三時三十分許，即因王志祿、林景
    堂二人來找，而前往王志祿家中商討買賣土地事宜，其並未
    參與討論分配二百七十萬元回扣款云云。然查，被告辰○○
    、乙○○、廖正雄，對系爭工程於八十八年十月廿九日開標
    後，在被告丑○○家中分配丁○○所提供二七○萬元，被告
    丑○○亦參與其事均已供述明確在卷，核與被告丁○○所證
    確實提供二百七十萬元與被告等人情節相符。又被告辰○○
    係於同日下午一時三十分許，在其居所附近取得丁○○交付
    二七○萬元，即找被告乙○○、廖正雄前往丑○○家中，亦
    據被告辰○○於原審供明在卷。是被告辰○○、乙○○及廖
    正雄到達被告丑○○家中時間，至距離被告丑○○於同日下
    午三時三十分許離家前往證人王志祿家中間相距二個小時，
    其於二小時內已足以就回扣款分配事宜商量妥當，是其於同
    日下午三時三十分前往王志祿住處，與證人王志祿、林景堂
    商討買賣土地之事，並不足以作為有利之認定。
  (五)又被告辛○○辯稱，廖正雄自首時並未提到其亦有參與圍標
    ，而分配回扣款時，廖正雄及被告辰○○亦未表明其有分配
    到十七萬元，僅與其他代表分配到七萬元而已，故被告辰○○表示有拿十七萬元給伊應非事實云云。經查，被告辛○○
    要求被告丁○○提供圍標費用及回扣等情，已據被告辰○○
    、丁○○於原審供明在卷，其並坦承曾收受被告辰○○轉交
    被告丁○○交付作為蒐購標單之三十萬元，足徵其曾謀議及
    參與圍標之情事，得標後被告辛○○雖因另有要事，而未與
    被告庚○○、丑○○、辰○○、廖正雄、乙○○等人在丑○○家分配回扣；然被告辰○○於原審時明確供稱，因被告辛○○出力較多，故分予十七萬元，且此亦為廖正雄及被告乙○○所是認，可見被告辛○○確曾參與協助圍標，否則被告
    辰○○、丁○○為何將三十萬元之蒐購標單之費用交付被告
    辛○○處理，又於得標後其餘被告辰○○等人豈願分予被告
    辛○○十七萬元？故被告辛○○此部分所辯，亦無理由。
  (六)再被告乙○○於原審及本院上訴審均以其不知所分配者係回
    扣為辯，惟查被告乙○○坦承參與圍標過程，負責在虎尾鎮
    公所監看、探詢購買標單之廠商，用以圍標系爭工程，已如
    前述，則其對於被告丁○○曾先給付圍標費用三十萬元，用
    以蒐購標單之情自應知甚稔，而被告丁○○於得標後依約給
    付二百七十萬元後，其即與被告辰○○一同前往被告丑○○
    住處，與被告庚○○、丑○○、廖正雄、辰○○等人分配二
    百七十萬元之回扣款項，難謂無收取「回扣」認知，所辯顯
    係卸責之詞，不足採信。
  (七)至被告庚○○選任辯護人於上訴審雖聲請，調查自八十八年
    十月二十九日至十一月五日期間，調查局中部機動組有無對
    被告庚○○實施搜索監聽等項，欲證明該期間被告庚○○並
    無收受系爭工程回扣款項之事實，惟據該辯護人陳稱該期間
    調查局中部機動組係以當時雲林縣縣長補選有賄選嫌疑為由
    而對被告庚○○實施搜索監聽，自與本案無關，且辰○○、
    丑○○所交付予被告庚○○者係現金一百十萬元，並非支票
    或不易攜帶之物品，即時轉手應無任何困難，搜索住處未獲
    ，並不代表被告庚○○未取得該款項，亦無調查之必要，附
    此敘明。
  (八)查被告庚○○係依法令執行公務之人員，對系爭工程為底價
    之核定、封標之人，且對系爭工程之規劃、設計、編列預算
    、招標作業等有核示、簽章之權責，竟於系爭工程第一次招
    標流標後，與被告丑○○、乙○○、辛○○及辰○○共同基
    於向得標廠商收取回扣及意圖影響決標價格及獲取不當利益
    ，使廠商不為投標及不為價格之競爭之犯意聯絡，謀議圍標
    系爭工程及收取回扣，又尋找被告壬○○協助，再與廠商即
    被告丁○○分頭進行圍標系爭工程，協助廠商取得工程承攬
    權，再進一步收取、分配回扣；而被告丁○○為順利得標亦
    安排被告丙○○、卯○○、寅○○共同基於意圖影響決標價
    格及獲取不當利益，使廠商不為投標及不為價格之競爭之犯
    意聯絡，圍標系爭工程，事證明確。被告庚○○、丑○○、
    乙○○、辛○○、辰○○、壬○○、丁○○、丙○○、卯○○、寅○○等人犯行，均堪認定，應依法論科。
  (九)至被告丑○○其原審選任辯護人，於九十年三月廿六日，在
    原審當庭播放調查站，於八十九年一月十四日下午四時四十
    七分起，訊問被告辰○○部分錄影帶，給予在場辯護人觀看
    時，被告丑○○選任辯護人洪士凱律師當庭表示稱：就十七
    時十分許（八十九年一月十日），訊問人員有誘導訊問情形
    （你所說的與其他人所供述內容情節不相符，將來你的律師
    辯護人如何替你辯護呢？你不承認的話，有可能會構成與公
    務員掛勾，錢給了他，不一定會構成（犯罪），律師也沒有
    辦法幫你ㄊㄠ（台語發音），前後所說的不一致，且編說十
    萬元的情節又不實在，你是否要更改訊問筆錄？云云，固有
    勘驗筆錄在卷可憑（詳原審卷(一)三一三頁）。然被告辰○○
    於調查站供述筆錄，業經本院予以排除其證據能力，已如前
    述，是被告丑○○其於原審辯護人所為上開辯護，自不影響
    本院對被告等人犯罪事實之認定，併此說明。
七、論罪部分：
　　核被告庚○○（經本院更一審通緝中，俟緝獲再行審結）所
  　為，係犯貪污治罪條例第四條第一項第三款之經辦公用工程
    ，收取回扣罪及政府採購法第八十七條第四項意圖影響決標
    價格及獲取不當利益，以協議之方式，使廠商不為投標及不
    為價格競爭罪。另被告「丑○○、辰○○、乙○○、辛○○
    」四人所為，亦係犯貪污治罪條例第三條、第四條第一項第
    三款，未具身分者與具有經辦公用工程身分之公務人員，對
    經辦公用工程，共同收取回扣罪及政府採購法第八十七條第
    四項「意圖影響決標價格及獲取不當之利益，以協議方式，
    使廠商不為投標及不為價格競爭罪」。至被告「壬○○、丁○○、丙○○、卯○○、寅○○」五人所為，核均係犯政府
    採購法第八十七條第四項「意圖影響決標價格及獲取不當利
    益，以協議方式，使廠商不為投標及不為價格競爭罪」，其
    中被告丙○○、卯○○、寅○○雖未實際為蒐購標單之行為
    ；然渠等就本件系爭工程之圍標事宜，既與被告丁○○事前
    謀議，共同規劃上升營造公司及順堂營造公司為陪標廠商，
    鴻盛營造公司為得標廠商，再各自參與投標之行為，並由被
    告丁○○設法排除其餘投標者順利得標，自應就被告丁○○
    所為部分負共犯之責，渠等與被告庚○○、丑○○、廖正雄
    、辰○○、乙○○、辛○○、壬○○、丁○○對圍標系爭工
    程，有犯意聯絡，並有行為分擔，應依刑法第二十八條規定
    ，論以違反政府採購法圍標行為共同正犯。被告庚○○、丑
    ○○、辰○○、乙○○、辛○○、壬○○、丁○○、丙○○
    、卯○○、寅○○就意圖影響決標價格及獲取不當之利益，
    以協議方式，使廠商不為投標及不為價格競爭，亦有犯意聯
    絡及行為分擔，亦同為共同正犯。被告丑○○、辰○○、辛○○、乙○○所犯經辦公用工程之公務人員，對經辦公用工
    程，共同收取回扣罪與意圖影響決標價格及獲取不當之利益
    ，以協議方式，使廠商不為投標及不為價格競爭罪間，有方
    法結果之牽連關係，為牽連犯，應依刑法第五十五條規定，
    從一重收取回扣罪處斷。又被告丑○○、辰○○、辛○○、
    乙○○所犯共同意圖影響決標價格及獲取不當之利益，以協
    議方式，使廠商不為投標及不為價格競爭既遂罪，雖未據公
    訴人提起公訴，然因與上開收取回扣論罪部分，有方法結果
    牽連關係，係屬為裁判上一罪，為起訴效力所及，本院自得
    併予審理。又按犯罪是否起訴，以起訴書所載事實為準，被
    告壬○○參與圍標行為，起訴書所載犯罪事實已予述及，應
    認該部分已提起公訴，本院自得加以審理，另起訴書已詳述
    ，被告丁○○違反政府採購法第八十七條第四項有關犯罪事
    實，本院於起訴範圍內認定被告丁○○與被告辰○○、丑○○等人間互有犯意聯絡及行為分擔，並非訴外裁判，被告丁○○之選任辯護人對此部分所為質疑，尚屬誤會，併此敘明
    。被告辰○○、乙○○雖於檢察官偵查中對未具身分之人與
    具有經辦公用工程身分之公務員，對於經辦系爭工程，共同
    收取回扣之事實自白，惟其二人於本件有所得財物，卻未自
    動繳交全部所得財物，核與貪污治罪條例第八條第二項規定
    不符，自不得依上開規定減輕其刑。又與依據法令從事公務
    之人員，共犯經辦公用工程，收取回扣之最低本刑為十年以
    上有期徒刑，被告丑○○、辰○○、辛○○、乙○○雖於本
    件系爭工程與被告庚○○共同收取回扣及從事圍標行為，然
    渠等於工程舞弊的共犯結構中，有其無奈，再者渠等四人於
    本件工程中所獲得回扣款項，數額並不多，情輕法重，尚可
    憫恕，爰均依刑法第五十九條規定，予以酌減其刑。
八、原判決以被告丑○○、辰○○、乙○○、辛○○、壬○○、
    丁○○、丙○○、寅○○、卯○○等人，罪證明確，因予論
    罪科刑，固非無見。惟查：(一)本件被告辰○○、乙○○於原
    審及本院審理時均辯稱：伊二人在調查站所為自白陳述，係
    調查站人員違背刑事訴訟法有關夜間訊問之禁止規定而為取
    供，且係伊等遭受長時間疲勞訊問所為供述，依法不得採為
    認定事實之證據等語。查本件經原審於九十年十月廿三日，
    當庭播放勘驗該訊問筆錄錄影帶結果，關於被告乙○○部分
    ：調查人員於當日（即八十九年一月十四日）十九時四十一
    分四十秒，告知願否繼續接受夜間訊問，被告乙○○未表示
    任何意見，惟仍繼續訊問；關於被告辰○○部分：調查人員
    於當日十八時零三分五十秒，告知被告辰○○是否願意配合
    本站說明相關案情，而被告辰○○亦未表示任何意見，隨後
    ，開始食用便當，用餐後即接受訊問等情（詳原審卷(三)三八
    八至三八九頁勘驗筆錄）。依勘驗結果，調查站之調查人員
    於八十九年一月十四日夜間，訊問被告辰○○、乙○○時，
    顯未得到其二人「明示同意」，原判決對實施刑事訴訟之公
    務員，因違背法定程序取得之證據，何以可取為證據，並未
    加以說明，即逕採為認定被告等人犯罪事實之證據，自有未
    洽。(二)又被告辰○○、乙○○二人受訊問時間，為自上午八
    時至同日夜間十一時（包括用餐及休息時間）等情，有被告
    二人調查站筆錄在卷可憑，並有勘驗筆錄存於原審卷可憑。
    則本件被告辰○○、乙○○二人辯稱：其二人係長時間受疲
    勞訊問等語，即非無據，原判決對於此項實施刑事訴訟程序
    之公務員，以不正方法所取得供述，並未審酌刑事訴訟法第
    一百五十六條第一項之規定意旨，即遽予採為被告等人不利
    證據，亦有可議。本件被告等人上訴意旨，除被告辰○○認
    其行為，不應論以貪污治罪條例之罪外，其餘均否認犯行，
    固無理由，然原判決既有上揭可議，則原判決關於被告丑○○、辰○○、乙○○、辛○○、壬○○、丁○○、丙○○、
    寅○○、卯○○部分，自應由本院將原判決予以撤銷。爰審
    酌共同被告庚○○（業經本院更一審通緝中，俟緝獲後再行
    審結），未能以身作則，對於自己經辦之系爭工程，未能善
    盡職守，以公平、公正方式辦理招標，假借職務之權力與機
    會，對系爭工程要求回扣並收取回扣，而被告丑○○、辰○○、辛○○、乙○○及廖正雄等鎮民代表，竟與被告庚○○
    同流合污，對系爭工程要求回扣並收取回扣，對於政府形象
    極大損害，嚴重破壞社會對公務員公正無私執行職務及承辦
    公共工程招標作業之信賴感，使系爭工程無法順利推展，造
    成延宕及不利之影響，且犯後故佈疑陣，飾詞推諉態度不佳
    。被告丑○○為鎮民代表會主席、被告辰○○、乙○○、辛○○等人身為鎮民代表，對系爭工程負有監督之責，竟未克
    盡其民意代表之職責，而與被告庚○○沆瀣一氣，合意要求
    回扣，協助蒐購標單圍標系爭工程，進而收取回扣之行為，
    實在有負選民囑託，並破壞社會對公共工程招標作業之信賴
    感，另被告壬○○、丁○○、丙○○、卯○○、寅○○等人
    ，對於政府機關發包之工程，不思依正常程序競標，以確保
    發包後施作工程品質，竟目無法紀，以非法圍標方式，支付
    報酬予經辦公用工程之公務員及鎮民代表進行蒐購標單，使
    購買標單之廠商不為投標，進而取得該工程之承攬，破壞政
    府公平、公開之採購制度，而被告壬○○、丙○○、寅○○
    、卯○○犯後堅不吐露謀議出資共同參與圍標計劃之內容及
    蒐購標單之事實，被告丁○○於犯後只坦承部分事實之態度
    ，以及依被告丑○○、辰○○、辛○○、乙○○等人，於此
    次犯罪行為中擔任及從事之角色與負責工作之輕重，暨其餘
    被告於圍標系爭工程實際從事之角色及負責工作之輕重等一
    切情狀，分別量處被告丑○○、辛○○、乙○○各有期徒刑
    六年，被告辰○○有期徒刑八年，被告丁○○有期徒刑十月
    ，被告壬○○、丙○○、寅○○、卯○○各有期徒刑六月，
    另依貪污治罪條例第十七條規定，分別宣告被告丑○○、辛○○、乙○○均褫奪公權三年，被告辰○○褫奪公權四年。
九、沒收部分：
    查被告丑○○所收取回扣款十萬元、被告辰○○、辛○○、
    乙○○分別收取回扣款各十七萬元，及被告庚○○所收取回
    扣一百十萬元，合計一百七十一萬元，為被告庚○○、丑○○、辰○○、乙○○、辛○○等人犯罪所得之財物，依貪污
    治罪條例第十條第一項規定，應諭知連帶追繳沒收，如全部
    或一部不能沒收時，均以其財產抵償之。再就被告壬○○、
    丙○○、卯○○、寅○○各宣告有期徒刑六月部分，比較刑
    法第四十一條易科罰金之新舊法規定，認應依刑法第二條第
    一項前段規定，適用裁判時之新法即修正後刑法第四十一條
    第一項前段規定，諭知易科罰金之折算標準，且本院審酌被
    告丙○○、卯○○、寅○○前未曾受有期徒刑以上刑之宣告
    ，有台灣高等法院被告全國前案紀錄表在卷可稽，渠等因一
    時失慮，致罹刑章，雖未坦承，但認其等經此次教訓後，當
    益知警惕，信無再犯之虞，而認其等所宣告之刑，以暫不執
    行為適當，併均予宣告緩刑二年，以勵來茲而啟自新（至被
    告壬○○因於八十八年犯傷害等案件，經判處有期徒刑七月
    ，緩刑三年，尚在緩刑中，不得再為緩刑宣告，併此敘明）
    。另扣案辰○○帳戶存摺影本一冊、西安里水溝變美溝二件
    工程繳款書五份合訂一冊、西安里水溝變美溝二件工程郵購
    資料一冊（偵卷第一四四五號第一八頁、八九年度保管字第
    七五四號收受扣押物品清單）丙○○雜記本一冊、丙○○便
    條紙一冊（偵卷第一四四五號第一七頁、八九年度保管字第
    七五五號收受扣押物品清單）、付款簽收簿一冊、客票登記
    簿（鴻盛）一冊、客票登記簿（上升）一冊、工程估價表（
    百貨商店商街工程）一冊、工程估價表（水溝變美溝工程）
    一冊（偵卷第一四四五號第一六頁、八九年度保管字第七五
    六號收受扣押物品清單）、帳冊（毅宏）二頁（訂乙冊）、
    農銀、一銀支票存根各一本（一冊）、上升營造台銀存款簿
    一冊、上升營造執照等一冊、帳冊（上升、高蓋、鴻盛）四
    十頁訂一冊、帳冊（分錄簿）五十頁訂一冊、鍾麗玉農銀存
    款簿一冊、帳冊（上升營造）六十六頁訂一冊、雜記六頁訂
    一冊（偵卷第一四四五號第一五頁、八九年度保管字第七五
    七號收受扣押物品清單）、各行庫調卷資料（偵卷第一四四
    五號第一四頁、八九年度保管字第七五八號收受扣押物品清
    單）、水溝變美溝工程契約書一冊、水溝變美溝工程預算書
    一冊、水溝變美溝招標公文及底價封一冊、水溝變美溝第一
    次招標標封袋二袋、水溝變美溝第二次招標標封袋五袋、西
    安里百貨商店街營造工程契約書一冊、西安里百貨商店街營
    造工程預算書一冊、西安里百貨商店街營造工程招標公文底
    價封一冊、西安里百貨商店街營造工程第一次招標標封袋二
    袋、西安里百貨商店街營造工程第二次招標標封袋五袋（偵
    卷第一四四五號第一三頁、八九年度保管字第七五九號收受
    扣押物品清單），既非被告等人供犯罪所用之物，亦非供犯
    罪預備之物或違禁物，爰均不予宣告沒收。
十、公訴意旨另以：被告辰○○於八十八年十月廿九日取得丁○○所給付之二百七十萬元現金回扣款後，即以電話聯絡廖正
    雄，並聯絡乙○○一同趨車攜款至丑○○位於虎尾鎮東屯里
    大屯一二一之一號家中，共商回扣款分配事宜，其後丑○○
    再打電話通知庚○○到場，經五人研商結果，被告壬○○由
    丑○○代轉取得協助圍標之七萬元款項。因認被告壬○○另
    涉犯與經辦公用工程之被告庚○○共同收取回扣罪嫌云云。
  (一)惟訊據被告壬○○堅決否認有共同收取回扣行為，而公訴人
    起訴被告壬○○共同收取回扣，所憑調查局八十九年二月一
    日89陸(三)字第八九一二九一八三號鑑定通知書（詳三三八號
    偵查卷二二○頁），係對被告丁○○、庚○○、丑○○、辛○○所做測謊鑑定報告結果之說明，其中並無隻字片語提到
    被告壬○○有參與系爭工程收取回扣之事項，自不得以此作
    為認定被告壬○○涉犯收取回扣之證據。
  (二)又共同被告廖正雄及被告辰○○、乙○○、辛○○及證人洪
    文利雖均證實被告壬○○曾參與圍標工程，然並無證據顯示
    被告壬○○，曾與被告庚○○、丑○○、廖正雄、辰○○、
    乙○○、辛○○等人有收取回扣謀議，且被告壬○○並未參
    與八十八年十月廿九日在被告丑○○住處，回扣款分配會議
    。再者，依被告庚○○、丑○○、廖正雄、辰○○、乙○○
    ，在分配會議上，係以在本件系爭工程所負之責任及出力多
    寡，作為分配基準，而被告壬○○僅分配七萬元，足見被告
    壬○○在本件工程參與程度，應僅係受被告辛○○邀參與工
    程圍標部分，而非屬謀議收取回扣核心份子，自不能僅以被
    告壬○○參與圍標犯行，即遽認其亦有與經辦公用工程之公
    務人員共謀收取回扣。是被告壬○○辯稱，其未參與收取回
    扣，堪以採信。
  (三)此外檢察官復查未能舉出其他積極證據，足以證明被告壬○○有收取回扣犯行，而該部分犯行，因公訴人起訴之犯罪事
    實，認為收取回扣部分與圍標部分，有方法結果牽連關係，
    為裁判上一罪，在審判上不可分，其圍標部分，前已論罪，
    則其收取回扣部分，本院不另為無罪諭知，併此敘明。
十一、末查，被告庚○○因另案經通緝（詳更一卷(二)八○頁），嗣
    經本院屢次傳訊均未到場，爰依法併案予以通緝（詳更一卷
    (二)八五至八六頁）。則被告庚○○部分，俟緝獲後，再予審
    結，附此說明。
據上論斷，應依刑事訴訟法第三百六十九條第一項前段、第三百
六十四條、第二百九十九條第一項前段，政府採購法第八十七條
第四項，貪污治罪條例第三條、第四條第一項第三款、第八條第
一項、第十條第一項、第二項、第十七條，刑法第十一條前段、
第二條第一項前段、第二十八條、第五十五條、第五十九條、第
四十一條第一項前段、第三十七條第二項、第三項，第三十八條
第一項第三款，第七十四條第一款，判決如主文。
本案經檢察官曾銘芳到庭執行職務。
中　　華　　民　　國　　　94　  年　　10 　 月　　6 　日
                      刑事第六庭   審判長法官  蔡崇義
                                         法官  吳永宋
                                         法官  董武全
以上正本證明與原本無異。
如不服本判決，應於收受本判決後十日內向本院提出上訴書狀。
其未敘述上訴理由者並得於提起上訴後十日內向本院補提理由書
狀（均須按他造當事人之人數附繕本）「切勿逕送上級法院」。
　　　　　　　　　　　　　　　　　　　書記官  許美惠
中　　華　　民　　國　　　94　  年　　10 　 月　　6 　日
附錄法條
政府採購法第八十七條第四項：
意圖影響決標價格或獲取不當利益，而以契約、協議或其他方式
之合意，使廠商不為投標或不為價格之競爭者，處六月以上五年
以下有期徒刑，得併科新臺幣一百萬元以下罰金。
貪污治罪條例第三條：
與前條人員共犯本條例之罪者，亦依本條例處斷。
貪污治罪條例第四條第一項第三款：
有下列行為之一，處無期徒刑或十年以上有期徒刑，得併科新台
幣一億元以下罰金：
三建築或經辦公用工程或購辦公用器材、物品，浮報價額、數量
、收取回扣或有其他舞弊情事者。
